Minutes et répertoires du notaire Jacques I CHARLES, janvier 1624 - 27 avril 1630 (étude XVIII)
Archives nationales
Minutes et répertoires du notaire Jacques I CHARLES (étude XVIII)
janvier 1624 - 27 avril 1630
MC/ET/XVIII/227 - MC/ET/XVIII/261, MC/RE/XVIII/5
Charles, Jacques I
Archives nationales de France
Minutes et répertoires: la loi 2008-696 du 15 juillet 2008 relative aux archives a fixé à 75 ans à compter de la date de l'acte, ou à 25 ans à compter de la date du décès de l'intéressé si ce délai est plus bref, le délai de communication des minutes et répertoires des notaires; ce délai est porté à 100 ans à compter de la date de l'acte si le document se rapporte à un mineur (code du Patrimoine, articles L213-2, 4e d et 5e).
Autres documents de l'étude (dossiers de clients, comptabilité...): s'agissant d'archives privées, ces documents sont communicables selon les modalités fixées par le déposant ou le donateur.
Certains documents ne sont pas accessibles en raison de leur mauvais état de conservation.
Versement
Accès aux instruments de recherche de tous les notaires de l’étude XVIII
Archives de l'étude XVIII
- Minutes de Jacques I CHARLES, 5 avril 1590 - 14 avril 1652; MC/ET/XVIII/227 - MC/ET/XVIII/261
  - Brevets. 1628, MC/ET/XVIII/227; Document détérioré.
    Informations complémentaires:
    Brevets rapportés pour minutes et grossoyés.
    Informations concernant le classement:
    Le niveau inférieur de description, quand il existe, correspond aux minutes d'actes. Toutes les minutes ne sont pas forcément décrites une à une. Les descriptions de ces minutes sont plus ou moins détaillées.
    brevet notarié
    - Obligation par Jean Jacques, maître fondeur de cloches, à Jean Pifle, maître boulanger, absent, de la somme de dix-huit livres, reçues en prêt., 3 juin 1623; MC/ET/XVIII/227
      Origine de l'information:
      Documents du Minutier central concernant l'histoire de la musique (1600-1650), par Madeleine Jurgens, tome II [études XI à XX, 1900 actes], Paris, Archives nationales, 1974, p. 847 (instrument de recherche imprimé dématérialisé, certaines notices sont plus détaillées dans la version intégrale accessible en ligne par la rubrique 'Autres instruments de recherche', voir contexte dans le Plan d’orientation général - Notaires de Paris, guides thématiques du Minutier).
      Date de révision: 2011
      Date de création de la notice: 2009
      Documents du Minutier central concernant l'histoire de la musique (1600-1650), par Madeleine Jurgens, tome II, Paris, Archives nationales, 1974, 1092 p.
      Jacques, Jean
  - Minutes. 1590, 5 avril - 1652, 14 avril, 5 avril 1590 - 14 avril 1652; MC/ET/XVIII/232
    Minutes enregistrées à part des notaires Jean I, Jean II, Jacques I et Jacques II Charles, et Christophe Chalon.
    'Registre où sont plusieurs actes et minutes qui n'ont esté mises selon leur ordre des répertoires de divers années et dont les parties n'ont voulu estre mises aux registres et liasses des aultres minuttes, dont est fait mention à la fin du répertoire en l'année et dont lesdites minuttes sont des maitres Charles père et fils que de Chalon.
    Jean I et Jean II Charles: 1590, 5 avril à 1635, 17 juin; f° VIIxxX: sentences arbitrales, 1600-1625; dépôts de pièces, 1602-1620.
    Jacques I et Jacques II Charles: f°IIcXLV, 1627, 7 juin à 1639, 31 octobre; f° IIIcI; admodiation pour 6 ans de l'abbaye de Tournus, 1620, 7 janvier; expédition Girard, notaire à Tournus; ordonnance du cardinal de Tournon, 27 août 1547, prorogé le 12 juin 1625.
    Christophe Chalon: deux actes sur feuillets détachés, 1650, 30 juillet et 1652, 14 avril.
    IIIIcV feuillets.
  - Minutes concernant l'abbaye Sainte-Geneviève (terrier). 1624, 25 novembre - 1642, 7 mai, 25 novembre 1624 - 7 mai 1642; MC/ET/XVIII/233; registre
    Le registre commence avec Jean I Charles jusqu'au 12 novembre 1626.
    1626, 1 juillet à 1629, 18, décembre: f° IIcIIIIxxXVII, v° Jacques I Charles,.
    1630, 1 juillet à 1635, 3 août: f° IIIcXXIX, v°Jean II Charles,.
    1635, 30 août à 1637, 19 octobre: f° IIIcLVII, Jacques II Charles,.
    f° IIcIIIIxxII, v°, actes non signés.
    1640, 18 décembre et 1641, 13 mars f° IIIcIIIIxxVI, Christophe Chalon.
    f° IIIcIIIIxxVII, à XI, actes non signés.
    1638, 20 octobre: f° IIcIIIIxxXI v°, Jacques II Charles,.
    1638: f° IIIcIIIIxxXIII, actes non signés,.
    1639, 13 janvier: f° IIIcIIIIxxXIX, Jacques II Charles,.
    terrier
    - ENSEIGNES de la montagne Sainte-Geneviève § énumération de la censive perçue par l'abbaye Sainte-Geneviève sur toutes les maisons de ce quartier, qui portent toutes des ENSEIGNES et renseignent sur les propriétaires (Terrier de Sainte-Geneviève), 25 novembre 1624 - 7 mai 1642; MC/ET/XVIII/233
      Fichier dit 'général' XVIIe-XVIIIe siècles, par le personnel du Minutier, 1954-1999 ( fichier papier entièrement dématérialisé; voir contexte dans le Plan d’orientation général - Notaires de Paris, guides thématiques du Minutier).
      Date de révision: 2011-2012
      Date de création de la notice: 2010
    - Titre-nouvel par Jean Dufay, maître joueur d'instruments et musicien, demeurant rue Judas, sur une maison, cour et jardin sis en cette rue et chargée de 6 deniers de rente envers Sainte-Geneviève-du-Mont., 13 mars 1625; MC/ET/XVIII/233
      Documents du Minutier central concernant l'histoire de la musique (1600-1650), par Madeleine Jurgens, tome II [études XI à XX, 1900 actes], Paris, Archives nationales, 1974, p. 527 (instrument de recherche imprimé dématérialisé, certaines notices sont plus détaillées dans la version intégrale accessible en ligne par la rubrique 'Autres instruments de recherche', voir contexte dans le Plan d’orientation général - Notaires de Paris, guides thématiques du Minutier).
    - Titre-nouvel par Jacques Moysant, dit La Pierre, maître joueur d'instruments, demeurant au faubourg Saint-Marcel, sur deux maisons appelées l'Hôtel Jaune, sises rue Françoise au coin de la rue Sans-Chef, chargées de 2 sols parisis de cens envers l'abbaye Sainte-Geneviève., 22 mai 1625; MC/ET/XVIII/233
      Documents du Minutier central concernant l'histoire de la musique (1600-1650), par Madeleine Jurgens, tome II [études XI à XX, 1900 actes], Paris, Archives nationales, 1974, p. 236 (instrument de recherche imprimé dématérialisé, certaines notices sont plus détaillées dans la version intégrale accessible en ligne par la rubrique 'Autres instruments de recherche', voir contexte dans le Plan d’orientation général - Notaires de Paris, guides thématiques du Minutier).
    - Titre-nouvel par Pierre Ballard, commissaire ordinaire de l'artillerie et imprimeur de la musique du roi, demeurant rue Saint-Jean-de-Beauvais, Marie Ballard, femme de Daniel Cressé, maître écrivain juré, demeurant à Sedan, Anne Ballard, femme de Jean Houzé, marchand libraire, demeurant rue Saint-Jean-de-Beauvais, et Léon Ballard, bourgeois de Paris, sur deux maisons contiguës, sises rue Saint-Jean-de-Beauvais, à l'enseigne du Mont Parnasse et de l'Image Saint-Yves, chargées de 2 sols parisis de cens envers l'abbaye Sainte-Geneviève., 28 août 1625; MC/ET/XVIII/233
      Documents du Minutier central concernant l'histoire de la musique (1600-1650), par Madeleine Jurgens, tome II [études XI à XX, 1900 actes], Paris, Archives nationales, 1974, p. 873 (instrument de recherche imprimé dématérialisé, certaines notices sont plus détaillées dans la version intégrale accessible en ligne par la rubrique 'Autres instruments de recherche', voir contexte dans le Plan d’orientation général - Notaires de Paris, guides thématiques du Minutier).
  - Brevets. 1619 - 1632, MC/ET/XVIII/234
    Brevets rapportés pour minutes et grossoyés. Les notaires sont Jean I Charles, Jean II Charles, Jacques I Charles.
    - Obligation par Guillaume Bigot, tambour ordinaire de la chambre du roi et de ses camps et armées, demeurant à la montagne Sainte-Geneviève, et Jacques Petit, marchand fripier, demeurant avec lui, à Pierre Allexandre, marchand boucher, de la somme de 120 livres pour vente d'un cheval sous poil blanc avec queue et oreille, garni de sa selle et bride., 30 juin 1627; MC/ET/XVIII/234
      Documents du Minutier central concernant l'histoire de la musique (1600-1650), par Madeleine Jurgens, tome II [études XI à XX, 1900 actes], Paris, Archives nationales, 1974, p. 273 (instrument de recherche imprimé dématérialisé, certaines notices sont plus détaillées dans la version intégrale accessible en ligne par la rubrique 'Autres instruments de recherche', voir contexte dans le Plan d’orientation général - Notaires de Paris, guides thématiques du Minutier).
    - Procuration de Laurent Guyot, demeurant rue Mouffetard, à sa femme, Jeanne Dumée [ne signe pas], pour recevoir tout ce qui lui est dû, en particulier à cause de sa charge de valet de chambre du roi. Brevet., 12 mars 1629; MC/ET/XVIII/234
      Documents du Minutier central concernant les peintres, sculpteurs et graveurs au XVIIe siècle (1600-1650), par Marie-Antoinette Fleury et Martine Constans, tome II [études XI à XX, 2445 actes], Paris, Archives nationales, 2010, notice n°997 (instrument de recherche imprimé dématérialisé, certaines notices sont plus détaillées dans la version intégrale accessible en ligne par la rubrique 'Autres instruments de recherche', voir contexte dans le Plan d’orientation général - Notaires de Paris, guides thématiques du Minutier).
      Date de création de la notice: 2012
      Documents du Minutier central concernant les peintres, sculpteurs et graveurs au XVIIe siècle (1600-1650), tome II, par Marie-Antoinette Fleury et Martine Constans, 2010, 844 p., 8 planches.
  - Brevets. 1623 - 1627, MC/ET/XVIII/235; Document détérioré.
    Brevets rapportés pour minutes et grossoyés. Jacques I Charles.
    - Obligation concernant Claude Martin, maître menuisier, grande rue Mouffetard au faubourg Saint-Marcel pour fourniture de bois, 10 octobre 1618; MC/ET/XVIII/235
      Artisans XVIIe, par M. Jurgens, M.A. Fleury, R. Gourmelon et le personnel du Minutier central, 1954-1996 (fichier papier entièrement dématérialisé; voir contexte dans le Plan d’orientation général - Notaires de Paris, guides thématiques du Minutier).
      obligation; Martin, Claude
    - JAUPITRE (Marguerite) veuve Pierre de FICTE sr du Parc § Oblig. pour vente de 3 chevaux, 31 janvier 1619; MC/ET/XVIII/235
      acte de vente; obligation; Jaupitre, Marguerite
    - GON (Claude) fontainier du R. § Oblig. pour fourniture d'une robe de satin Jean d'Italie, 10 avril 1619; MC/ET/XVIII/235
      obligation; Gon, Claude
    - PELLETIER (Charles) maître menuisier § Oblig. de 42 l. pour vente d'une couche à Mont Pillier - 1 paire d'armoire de bois de noyer - 1/2 douz. d'escobeaux, 13 avril 1619; MC/ET/XVIII/235
      obligation; acte de vente; Pelletier, Charles
    - Obligation de Jean de Courbes, graveur en taille-douce, et sa femme, Françoise Le Masurier, demeurant au Mont-Saint-Hilaire, envers Jean Lozin, marchand boulanger, demeurant au faubourg Saint-Victor, pour 35 l. 16 s. de fourniture de pain, payables par moitié dans deux et quatre mois. Les meubles de Jean de Courbes ont été saisis par exploit et Nicole Banis, veuve de Jérôme de Courbes, libraire, demeurant rue du Mont-Saint-Hilaire, en a reçu la garde et ne pourra leur rendre qu'après paiement de leurs créances., 2 août 1626; MC/ET/XVIII/235
      Documents du Minutier central concernant les peintres, sculpteurs et graveurs au XVIIe siècle (1600-1650), par Marie-Antoinette Fleury et Martine Constans, tome II [études XI à XX, 2445 actes], Paris, Archives nationales, 2010, notice n°572 (instrument de recherche imprimé dématérialisé, certaines notices sont plus détaillées dans la version intégrale accessible en ligne par la rubrique 'Autres instruments de recherche', voir contexte dans le Plan d’orientation général - Notaires de Paris, guides thématiques du Minutier).
  - Brevets. 1625 - 1627, MC/ET/XVIII/236; Document détérioré.
    Brevets rapportés pour minutes et grossoyés. Jean I et Jacques I Charles.
    - Obligation par Pierre Coton, écuyer, seigneur de Seugy, gentilhomme ordinaire de la chambre du roi, demeurant à Seugy-lez-Luzarches, à Pierre Maubon, fondeur, demeurant rue de Lourcine, de la somme de 137 livres pour la fonte de quatre cloches pour l'église de Sengy, la façon du travail et la fourniture du métal qui manquait., 29 juin 1627; MC/ET/XVIII/236
      Documents du Minutier central concernant l'histoire de la musique (1600-1650), par Madeleine Jurgens, tome II [études XI à XX, 1900 actes], Paris, Archives nationales, 1974, p. 852 (instrument de recherche imprimé dématérialisé, certaines notices sont plus détaillées dans la version intégrale accessible en ligne par la rubrique 'Autres instruments de recherche', voir contexte dans le Plan d’orientation général - Notaires de Paris, guides thématiques du Minutier).
  - Minutes. 1624, 11 janvier - juin, 11 janvier - juin 1624; MC/ET/XVIII/237; registre
    Sur le dos de la couverture: ' commencement de la pratique de Me Charles, fils '.
    - Contrat d'apprentissage ' aussi longtemps que bon semblera ', au profit d'Antoine Aubry, entre Roland Aubry, maître tapissier à Orléans, et Michel Dassier, maître peintre, demeurant au faubourg Saint-Victor, qui enseignera au jeune homme ' l'art pour peindre sur quanevas toutes sortes de dessaings, portrectures et paintures en huile ', moyennant 30 l.: 15 comptant, 15 dans six mois. Il ne sera ni logé ni nourri par son maître., 26 juillet 1624; MC/ET/XVIII/237
      Documents du Minutier central concernant les peintres, sculpteurs et graveurs au XVIIe siècle (1600-1650), par Marie-Antoinette Fleury et Martine Constans, tome II [études XI à XX, 2445 actes], Paris, Archives nationales, 2010, notice n°596 (instrument de recherche imprimé dématérialisé, certaines notices sont plus détaillées dans la version intégrale accessible en ligne par la rubrique 'Autres instruments de recherche', voir contexte dans le Plan d’orientation général - Notaires de Paris, guides thématiques du Minutier).
    - Contrat de contrat de mariage entre Jacques Mercier, marchand boulanger, demeurant rue Mouffetard, et Marie Fontaine, tambour et fifre ordinaire du roi, demeurant rue de Lourcine, et de Marie Cormande., 15 septembre 1624 - 10 octobre 1624; MC/ET/XVIII/237
      À la suite:
      1624, 10 octobre. Quittance de la dot montant à 600 livres, dont 450 livres en deniers et 150 livres en habits et bijoux.
      Documents du Minutier central concernant l'histoire de la musique (1600-1650), par Madeleine Jurgens, tome II [études XI à XX, 1900 actes], Paris, Archives nationales, 1974, p. 275 (instrument de recherche imprimé dématérialisé, certaines notices sont plus détaillées dans la version intégrale accessible en ligne par la rubrique 'Autres instruments de recherche', voir contexte dans le Plan d’orientation général - Notaires de Paris, guides thématiques du Minutier).
    - Contrat de contrat de mariage entre Jean Garant, maître passementier tissutier-rubannier, sur la terre de Saint-Marcel, demeurant rue de Lourcine, fils de feu Jean Garant, marinier, et de Marie Cormande, remariée à Jean Fontaine, tambour et fifre ordinaire de la chambre du roi, et Barbe Poze, veuve de Jean Regnault, maître tailleur d'habits, demeurant rue Mouffetard., 8 novembre 1624; MC/ET/XVIII/237
  - Minutes. 1625, MC/ET/XVIII/238; registre
    - Marché de BRODERIE., 22 janvier 1625; MC/ET/XVIII/238; fol. 36
    - Fourniture de BEURRE., 10 février 1625; MC/ET/XVIII/238
    - Transport par Marguerite Le Normant, veuve de Denis Mahon, maître tourneur en bois, demeurant rue de la Tisseranderie, par ses gendre et fille Pierre Grenoble, maître sculpteur et peintre, sa femme, et Marguerite Mahon, à César Oudin, secrétaire du roi et son interprète en langues étrangères, demeurant Grande- Rue-du-Faubourg-Saint-Victor, de 18 l. 15 s. de rente, au principal de 300 l., 24 février 1625; MC/ET/XVIII/238
      Documents du Minutier central concernant les peintres, sculpteurs et graveurs au XVIIe siècle (1600-1650), par Marie-Antoinette Fleury et Martine Constans, tome II [études XI à XX, 2445 actes], Paris, Archives nationales, 2010, notice n°1127 (instrument de recherche imprimé dématérialisé, certaines notices sont plus détaillées dans la version intégrale accessible en ligne par la rubrique 'Autres instruments de recherche', voir contexte dans le Plan d’orientation général - Notaires de Paris, guides thématiques du Minutier).
    - Inventaire après décès de Marie Chanauge, dressé à la requête du substitut du procureur du roi, en présence de son créancier Lucas Rabathé, maître peintre, dans la maison de Rabathé, où elle demeurait place Maubert. 5 folios., 10 octobre 1625; MC/ET/XVIII/238
      Documents du Minutier central concernant les peintres, sculpteurs et graveurs au XVIIe siècle (1600-1650), par Marie-Antoinette Fleury et Martine Constans, tome II [études XI à XX, 2445 actes], Paris, Archives nationales, 2010, notice n°1906 (instrument de recherche imprimé dématérialisé, certaines notices sont plus détaillées dans la version intégrale accessible en ligne par la rubrique 'Autres instruments de recherche', voir contexte dans le Plan d’orientation général - Notaires de Paris, guides thématiques du Minutier).
    - Constitution par Lucas Rabathé, maître peintre, et sa femme, Denise Pasquier, Rabathé agissant comme tuteur et curateur de Denise Baudouyn, fille de ladite Pasquier et de son premier mari, Vincent Baudouyn, à Nicolas Foucault, marchand et maître apothicaire épicier, demeurant place Maubert, d'une rente de 86 l., au principal de 1 376 l., garantie par la maison de la Galère d'or, rue Galande, où demeure Rabathé. En marge: 1631, 26 juillet. Rachat de la rente par François Orry, marchand drapier, ayant droit de Rabathé., 17 octobre 1625; MC/ET/XVIII/238
      Documents du Minutier central concernant les peintres, sculpteurs et graveurs au XVIIe siècle (1600-1650), par Marie-Antoinette Fleury et Martine Constans, tome II [études XI à XX, 2445 actes], Paris, Archives nationales, 2010, notice n°1907 (instrument de recherche imprimé dématérialisé, certaines notices sont plus détaillées dans la version intégrale accessible en ligne par la rubrique 'Autres instruments de recherche', voir contexte dans le Plan d’orientation général - Notaires de Paris, guides thématiques du Minutier).
    - Quittance par Philippe Gamart, maître maçon, et sa femme, Blanche Delaistre, demeurant rue de la Harpe, à Lucas Rabathé, agissant comme tuteur de Denise Baudouyn, sa bellefille, de 1 376 l. empruntées à Nicolas Foucault le jour même, pour racheter 86 l. de rente., 17 octobre 1625; MC/ET/XVIII/238
      Documents du Minutier central concernant les peintres, sculpteurs et graveurs au XVIIe siècle (1600-1650), par Marie-Antoinette Fleury et Martine Constans, tome II [études XI à XX, 2445 actes], Paris, Archives nationales, 2010, notice n°1908.(instrument de recherche imprimé dématérialisé, certaines notices sont plus détaillées dans la version intégrale accessible en ligne par la rubrique 'Autres instruments de recherche', voir contexte dans le Plan d’orientation général - Notaires de Paris, guides thématiques du Minutier).
  - Minutes. 1626, MC/ET/XVIII/239; registre
    - BRODERIE marché de § Pour 2 chasubles représentant la Nativité et le Couronnement de la Vierge, en broderie d'or et entourée de têtes de chérubins, exécutées par 2 brodeurs associés, Bertrand BROC; Jean LADAME, moyennant 900 ltz -, 14 avril 1626; MC/ET/XVIII/239
      Broc, Bertrand; Ladame, Jean
    - BROC (Bertrand) maître brodeur-chasublier, demeurant rue Neuve-Notre-Dame § Accord entre. .. et Jean LADAME, maître brodeur-chasublier, pour l'exécution de 2 chasubles représentant la Nativité de N.S. et le Couronnement de la Vierge, moyennant 900 ltz., 14 avril 1626; MC/ET/XVIII/239
      accord; Broc, Bertrand
    - Échange entre Jeanne Mettayer, veuve de Marc Orry, marchand libraire, et François Orry, marchand drapier, tous deux, demeurant place Maubert, de maisons contre plusieurs rentes dont une de 50 l. du 29 juillet 1617, constituée par Lucas Rabathé, maître peintre, et Denise Pasquier, par contrat passé devant Fardeau et Manchon., 18 avril 1626; MC/ET/XVIII/239
      Documents du Minutier central concernant les peintres, sculpteurs et graveurs au XVIIe siècle (1600-1650), par Marie-Antoinette Fleury et Martine Constans, tome II [études XI à XX, 2445 actes], Paris, Archives nationales, 2010, notice n°1909 (instrument de recherche imprimé dématérialisé, certaines notices sont plus détaillées dans la version intégrale accessible en ligne par la rubrique 'Autres instruments de recherche', voir contexte dans le Plan d’orientation général - Notaires de Paris, guides thématiques du Minutier).
    - Vente de l'office de notaire de Jean I Charles, naguère notaire place Maubert, à Jean Milliard, notaire au Châtelet, demeurant au Marais du Temple, 24 septembre 1626; MC/ET/XVIII/239
      Notaires des XVIe-XVIIIe siècles (4153 actes), par Claire Béchu, Catherine Grodecki, Marie-Antoinette Fleury, Madeleine Jurgens, Marie-Françoise Limon-Bonnet, Pierre-Yves Louis, Xenia Pamfilova, Isabelle Pebay, v. 1950, 1986-1994 (fichier papier entièrement dématérialisé; voir contexte dans le Plan d’orientation général - Notaires de Paris, guides thématiques du Minutier).
      Date de révision: 2010
      Date de création de la notice: 2005
      traité d'office; Marais (quartier); Maubert (place); Charles, Jean; Milliard, Jean I; notaire
  - Minutes. 1627, janvier - juin, janvier - juin 1627; MC/ET/XVIII/240; registre
    - Constitution par Lucas Rabathé, maître peintre, demeurant place Maubert, et sa femme, Denise Pasquier, veuve de Vincent Baudouyn, marchand, à Nicolas Foucault, marchand apothiciare épicier, d'une rente de 14 l., au principal de 224 l., 12 janvier 1627; MC/ET/XVIII/240
      Documents du Minutier central concernant les peintres, sculpteurs et graveurs au XVIIe siècle (1600-1650), par Marie-Antoinette Fleury et Martine Constans, tome II [études XI à XX, 2445 actes], Paris, Archives nationales, 2010, notice n°1910 (instrument de recherche imprimé dématérialisé, certaines notices sont plus détaillées dans la version intégrale accessible en ligne par la rubrique 'Autres instruments de recherche', voir contexte dans le Plan d’orientation général - Notaires de Paris, guides thématiques du Minutier).
    - CHAUVELIN (Catherine) veuve de Jean REGIN de BREZET, demeurant rue des Bernardins § Inventaire à la requête de Catherine CHAUVELIN après le décès de son mari, en son nom et comme curatrice de ses petits-fils mineurs, enfants de feue Geneviève REGIN, et de feu Louis MASSUAU, son mari, 25 janvier 1627; MC/ET/XVIII/240; 28 fol.
      inventaire après décès; Chauvelin, Catherine
    - Contrat de mariage entre Marin Robine, faiseur de rivets de ceinture, demeurant Vieille-Rue-Notre- Dame à Saint-Marcel, et Madeleine Vigreux, veuve de Jean Pothier, tisserand en toile. Parmi les témoins, François Louet et Jacques Vigreux, maîtres peintres, beau-frère et frère de la future, ne signent pas. À la suite: - 1627, 14 février.- Désistement du contrat., 25 janvier 1627; MC/ET/XVIII/240
      Documents du Minutier central concernant les peintres, sculpteurs et graveurs au XVIIe siècle (1600-1650), par Marie-Antoinette Fleury et Martine Constans, tome II [études XI à XX, 2445 actes], Paris, Archives nationales, 2010, notice n°1435 (instrument de recherche imprimé dématérialisé, certaines notices sont plus détaillées dans la version intégrale accessible en ligne par la rubrique 'Autres instruments de recherche', voir contexte dans le Plan d’orientation général - Notaires de Paris, guides thématiques du Minutier).